# CIF模式下收入确认

提问人：苹果宝贝 007 时间：2017-01-18 21:46:07
求问：CIF外销模式的问题 1 、确认收入时点为报关出口并且完成装运手续，国际贸易术语解释、瑞华研究、查阅部分上市公司招股说明书，主要风险转移点为货物在装运港越过船舷即完成交货，则与货物风险报酬有关的主要风险在此时转移。
2 、举例而言，PI约定：货物价格为 1000 美元，运费加保险为 100 美元，则确认收入 1100 美元， 100 美元计入销售费用。
不知道上述 2 点是否正确？

回答人：chenyiwei
基本可以这样理解。另外须注意：如果该商品是需要安装和检验的，则同样需在安装完成并通过验收后才能确认收入，此时毁损灭失风险的转移并不代表“所有权上主要风险和报酬”的完全转移。